臺灣桃園地方法院民事判決　九十二年度簡上字第一八○號
　　上　訴　人　甲○○
　　訴訟代理人　鄭玉燦律師
　　被　上訴人　乙○○
右當事人間請求給付票款事件，上訴人對於中華民國九十二年四月二十九日本院桃園
簡易庭九十二年度桃簡字第九三號第一審判決提起上訴，本院於中華民國九十三年一
月十五日言詞辯論終結，判決如左：
    主      文
上訴駁回。
第二審訴訟費用由上訴人負擔。
    事      實
甲、上訴人方面：
一、聲明：
（一）原判決廢棄。
（二）右廢棄部分，被上訴人在第一審之訴駁回。
二、陳述：除與原審判決書所載者相同茲予引用外，補稱：
（一）被上訴人係訴外人張益順之妻，明知訴外人張益順與上訴人訂立工程發包承攬
      契約（下稱系爭工程），而工程尚未完全竣工，尚多未履行部分及瑕疵修補，
      尚不得請求系爭支票票款，被上訴人並已自認對上訴人與訴外人張益順間之事
      情均已清楚，則依票據法第十三條之規定，上訴人自得以自己與前手即訴外人
      張益順間之抗辯事由對抗被上訴人。且依票據法第十四條規定，以惡意取得票
      據者，不得享有票據上之權利。訴外人張益順將系爭支票無因轉讓於被上訴人
      ，以被上訴人為執票人名義請求提示兌現，其間之訛詐，可以理解。苟有真正
      之贈與或任何交易原因而轉讓票據，應向國稅局申報贈與，否則即屬違法逃漏
      贈與稅，但每人每年之贈與免稅額係新台幣（下同）一百萬元，系爭支票票款
      一百二十二萬，自當課徵贈與稅，縱免稅亦當自行申報方合贈與稅法意旨。再
      查被上訴人夫妻間，並非各為事業主體，並無何種交易之實，焉有轉讓票據之
      必要？且系爭支票係禁止背書轉讓之票據。而行使權利，履行義務，應依誠實
      及信用方法。被上訴人之行使權利，顯有悖誠信原則。又無對價或以不相當之
      對價取得票據者不得享有優於其前手之權利，被上訴人係無對價取得系爭支票
      ，應承繼其前手即訴外人張益順之權利瑕疵。
（二）訴外人張益順乃以總價伍佰貳拾萬元整承包系爭工程，並立有承攬合約。換言
      之，張益順係以總價承包工程，依民法承攬係雙務契約雙方當事人互負對價關
      係之債務的契約，一方當事人於他方未為對待給付前得拒絕自己給付之權利。
      上訴人簽發台灣中小企銀八德分行９１．７．１日期票面額壹佰貳拾貳萬元整
      係支付工程尾款沒錯，因訴外人張益順承包之工程多有瑕疵，及工程尚未完全
      竣工，上訴人於支票提示前曾找雙方共同之好友即訴外人廖忠勇君請訴外人張
      益順出面共同與上訴人協商工程瑕疵部分如何補救及未完工部分後續如何再進
      行完成，但訴外人張益順拒絕不肯協商，接著訴外人張益順本身在別家銀行有
      戶頭不去提示偏將支票交其太太即被上訴人，隨即向同一銀行即台灣中小企銀
      八德分行以被上訴人名義開新戶同時提示該張支票，由此可知被上訴人明知訴
      外人張益順對該支票權利之有瑕疵，毫無對價取得支票，顯係惡意及不相當對
      價取得無疑。上訴人當時經銀行通知情況，才通知銀行停止上訴人之委託付款
      ，係基於民法第二百六十四條同時履行抗辯權之規定，是上訴人為保護自己權
      益，拒付票款是理所當然。被上訴人應繼受訴外人張益順之人的抗辯，無法取
      得票據權利。
（三）系爭支票上訴人向台灣中小企銀八德分行停止付款委託之後，曾發存證信函催
      告訴外人張益順，內容略以「限其函到七日內出面與上訴人協商工程後續事宜
      ，逾期不另行通知，上訴人逕行終止契約．．．」，結果存證信函寄出，訴外
      人張益順並無回應，是以系爭工程之承攬契約因訴外人張益順未予存證信函所
      定期限內回應而終止。因雙務契約係互負對價之債務契約，張益順於承攬工程
      期間因可歸責於承攬人之事由致工作物有瑕疵，修補工作未完成之前，其有權
      益請求上訴人支付尾款嗎？原審認被上訴人請求票款不生影響，似有偏頗。
（四）系爭工程有下列瑕疵及未完工部分：
  (1)、瑕疵部分有：大門外騎樓大柱傾斜、屋內樑柱歪斜、外牆嚴重滲水。
  (2)、未完工部分有：庭院地坪未施作、騎樓泥作未完成、地磚全未施作、所有房間
      、臥室、廚房、廁所、浴室木門未施作、所有鋁窗內扇全未施作、未裝設水電
      、未配管線及電箱、落地門未施作、陽台排水設施未施作、天花板泥未粉光、
      衛浴設備全未裝設、整棟大樓樓梯未整修裝扶手。由上事實得知該新建大樓顯
      然未完工之半成品，能辦銀行貸款嗎？若非靠上訴人銀行信譽關係，豈有可能
      辦理銀行貸款，辦出來之貸款，值得依協議給付尾款嗎？而依工程進度上訴人
      已支付訴外人張益順至第四期款，但工程既尚未完全竣工，亦多瑕疵未修補，
      上訴人九十一年五月一日簽發之壹佰貳拾貳萬元，九十一年五月卅一日期支票
      ，係保證支票，在訴外人張益順工程完全竣工才能領到此票款，亦就是工程尾
      款。
（五）上訴人於九十一年五月一日簽發交付訴外人張益順之九十一年五月三十一日期
      支票，乃係保證支票，上訴人言明在先銀行帳戶無存款，在工程未完全竣工之
      前無法取得票款，且上訴人一再要求訴外人張益順出面協調工程瑕疵部分及未
      完工工程如何解決，但其拒不出面，且堅持提示上開支票，訴外人張益順因怕
      上訴人上開支票若退票，將來上訴人無法向銀行貸款，其尾款將無法拿到，所
      以被上訴人才分向訴外人潘謝雪卿、張阿松各借五十萬元，而由上訴人向友人
      借二十二萬元一同存入上訴人台灣中小企業銀行八德分行帳戶兌現上開支票，
      兌現後上訴人取回二十萬元還友人，二萬元充作補貼被上訴人之借款利息，致
      此事情又回原點，雙方約定系爭工程竣工驗收完成後向銀行辦得貸款一次付清
      ，有上訴人九十一年五月三十一日所簽立切結書，及簽發系爭支票乙紙，此事
      上訴人承認，但先決條件，必須訴外人張益順修補工程瑕疵及繼續完成工程未
      完工部份。
（六）上訴人向新竹國際商業銀行貸得五百四十萬元是事實，但係全靠上訴人金融信
      譽關係貸得，否則以一未完工之半成品，銀行肯貸嗎？則貸出來之款項，被上
      訴人在工程未完工之前，依法可以請求嗎？且依承攬合約之約定「甲方要求乙
      方請領尾款前，須將該農舍驗收完成」，但上訴人特別聲明「並未驗收」，依
      約不得請領尾款。況且承攬契約因訴外人張益順未予存證信函所定期限內回應
      而終止，足見被上訴人依法請求支付票款無據。
三、證據：除爰用原審立證方法外，提出工程承攬合約影本、第二七０號存證信函影
    本各乙份、照片二十二張。並聲請傳喚證人廖忠勇。
乙、被上訴人方面：
一、聲明：如主文所示。
二、陳述：除與原審判決書所載者相同茲予引用外，補稱：
（一）本件被上訴人之夫即訴外人張益順承攬上訴人之妻即訴外人余玉萍所有之系爭
      工程經驗收完畢，已向銀行貸得款項，本件支票為訴外人張益順承攬系爭工程
      之報酬，係以對價合法取得。票據為文義證券，發票人應就票上所載文義負責
      ，訴外人張益順將該支票讓與被上訴人執有，上訴人為票據債務人，自不得以
      自己與執票人之前手間所存抗辯事由，對抗執票人。被上訴人基於票據法律關
      係請求上訴人給付票款，自屬有據。系爭壹佰貳拾貳萬元之票款，是已經施作
      的工程款而非未施工的款項，若上訴人不認同，則不可能在九十一年五月一日
      開出支票後，又於九十一年五月三十一日票款無法兌現時，又自動書立「切結
      書」及「支票」各乙張，做出切實有效的承諾。
（二）訴外人張益順自從事建築工程之工作至今，所有的工程款項支出和收入皆交由
      其妻即被上訴人對帳管理，如應付員工之工資、建材（鐵材、混泥土、挑鐵、
      模板施工．．．．等），皆由被上訴人的帳戶以支票或現金方式付款，訴外人
      張益順收回來的支票，理所當然交由被上訴人入帳後備付一切支出款項，被上
      訴人本於票據關係請求上訴人給付票款，經提示竟遭撤銷付款委託而退票，何
      來惡意之說？
（三）上訴人先於九十一年五月一日簽發面額一百二十二萬元，九十一年五月三十一
      日到期之支票給付系爭工程款，詎屆期上訴人銀行帳戶內無存款，要求被上訴
      人勿予提示，惟被上訴人早經交付銀行託收，無法立即取回，為免退票影響上
      訴人信用，允其要求為之設法周轉，被上訴人乃分向友人即訴外人潘謝雪卿、
      張阿松各借五十萬元，上訴人自籌二十二萬元存入上訴人台灣中小企業銀行八
      德分行帳戶內兌現上開支票，兌現後由被上訴人分別償還訴外人潘謝雪卿、張
      阿松借款各五十萬元，餘款二十二萬元，上訴人以急需返還地下錢莊借款而交
      其拿回，當時雙方約定房屋工程驗收完成，向銀行辦得貸款後一次付清。有上
      訴人九十一年五月三十一日所簽立切結書及所簽發之系爭支票乙紙可證，而訴
      外人張益順所承攬之系爭工程所興建之建物已完成，經上訴人驗收，並向新竹
      國際商業銀行貸得五百四十萬元，訴外人張益順將上開支票讓與被上訴人，經
      提示竟遭上訴人撤銷付款之委託而退票，被上訴人本於票據關係請求上訴人給
      付壹佰貳拾貳萬元，自無不合。
三、證據：除援用原審立證方法外，提出切結書、支票及退票理由單各乙份、被上訴
    人為訴外人張益順支付工資及材料費之支票十二份、匯款申請書二張、建物登記
    謄本乙份（均為影本）。
    理      由
一、本件被上訴人起訴主張，被上訴人與其夫即訴外人張益順從事承攬土木工程包工
    業，訴外人張益順於九十年三月十日與上訴人訂立系爭工程，興建上訴人之妻即
    訴外人余玉華之農舍，其間上訴人曾簽發付款人為台灣中小企業銀行八德分行，
    發票日九十一年五月三十一日，面額一百二十二萬元之支票交付被上訴人為給付
    工程款之方法，詎屆期上訴人以無存款要求勿提示，惟被上訴人早已交付銀行託
    收，上訴人為免退票，要求被上訴人設法為其週轉兌現，被上訴人乃分別向友人
    即訴外人潘謝雪卿、張阿松各借五十萬元，上訴人自籌二十二萬元存入上訴人台
    灣中小企業銀行八德分行之帳戶內兌現上開支票，兌現後由被上訴人分別償還訴
    外人潘謝雪卿、張阿松借款各五十萬元，餘款二十二萬元，上訴人以急需返還地
    下錢莊借款而交其拿回，當時雙方約定系爭工程驗收完成，向銀行辦得貸款後再
    將上開工程尾款一次付清，上訴人並另簽發系爭支票交付被上訴人，又於九十一
    年五月三十一日簽立切結書交予被上訴人，其內容略以：本人甲○○（即上訴人
    ）開立系爭支票，本人以新屋鄉農舍向銀行申貸，貸款下來同時，本張支票（即
    系爭支票）視同到期，為壹現金票，本人絕無異議等語。嗣訴外人張益順所承攬
    之系爭工程已完成，經上訴人驗收，並向新竹國際商業銀行貸得五百四十萬元，
    訴外人張益順遂將系爭支票讓與被上訴人，惟經上訴人於九十一年八月一日提示
    遭以提示期間經過後撤銷付款委託為由退票，爰本於票據關係請求判決上訴人應
    給付系爭支票之票款及利息等語。上訴人則以：
（一）因被上訴人係訴外人張益順之妻，明知上開工程尚未完全竣工，尚多未履行部
      分及瑕疵修補，屬惡意而取得系爭支票，故上訴人得依票據法第十三條之規定
      ，以與前手即訴外人張益順間所存抗辯之事由資為對抗。且依票據法第十四條
      規定，以惡意取得票據者，不得享有票據上之權利。又系爭支票係禁止背書轉
      讓之票據，不得轉讓。而行使權利，履行義務，應依誠實及信用方法，被上訴
      人行使權利，有悖誠信原則。另無對價或以不相當之對價取得票據者不得享有
      優於其前手之權利，被上訴人並無對價而自訴外人張益順處受讓系爭支票，上
      訴人自得以與訴外人張益順間之事由對抗被上訴人。
（二）訴外人張益順乃以總價伍佰貳拾萬元承包系爭工程，而其施作系爭工程多有瑕
      疵，又尚未完全竣工，上訴人才通知銀行停止上訴人之委託付款，係基於民法
      第二百六十四條同時履行抗辯權之規定，通知停止系爭支票之委託付款，被上
      訴人應繼受上訴人對訴外人張益順此人的抗辯。
（三）又上訴人停止系爭支票之付款委託後，曾發存證信函催告訴外人張益順，內容
      略以「限其函到七日內出面與上訴人協商工程後續事宜，逾期不另行通知，上
      訴人逕行終止契約．．．」，惟訴外人張益順並無回應，是以承攬契約因訴外
      人張益順未於存證信函所定期限內回應而終止。
（四）系爭工程瑕疵部分有：大門外騎樓大柱傾斜、屋內樑柱歪斜、外牆嚴重滲水。
      未完工部分則有：庭院地坪未施作、騎樓泥作未完成、地磚全未施作、所有房
      間、臥室、廚房、廁所、浴室木門未施作、所有鋁窗內扇全未施作、未裝設水
      電、未配管線及電箱、落地門未施作、陽台排水設施未施作、天花板泥未粉光
      、衛浴設備全未裝設、整棟大樓樓梯未整修裝扶手。由上事實得知該新建大樓
      顯然未完工之半成品，若非靠上訴人銀行信譽關係，豈有可能辦理銀行貸款。
（五）上訴人於九十一年五月一日簽發交付訴外人張益順之九十一年五月三十一日期
      支票，乃係保證支票，上訴人言明在先，銀行帳戶無存款，在工程未完全竣工
      之前無法取得票款，然訴外人張益順因怕上訴人上開支票若退票，將來上訴人
      無法向銀行貸款，其尾款將無法拿到，所以被上訴人才分向訴外人潘謝雪卿，
      張阿松各借五十萬元，而由上訴人向友人借二十二萬元一同存入上訴人台灣中
      小企業銀行八德分行帳戶兌現上開支票，兌現後上訴人取回二十萬元還友人，
      二萬元充作補貼被上訴人之借款利息，雙方再約定房屋工程竣工驗收完成後向
      銀行辦得貸款一次付清，上訴人雖據此簽立切結書及簽發系爭支票，但先決條
      件，必須訴外人張益順修補工程瑕疵及繼續完成工程未完工部份。
（六）依承攬合約之約定「甲方要求乙方請領尾款前，須將該農舍驗收完成」，但上
      訴人並未驗收系爭工程，訴外人張益順依約不得請領尾款。況且承攬契約因訴
      外人張益順未予存證信函所定期限內回應而終止，足見被上訴人依法請求支付
      票款無據等語，資為抗辯。
二、被上訴人所主張其夫即訴外人張益順於九十年三月十日與上訴人訂立系爭工程契
    約，以總工程款五百二十萬元承攬系爭工程，其間上訴人曾簽發付款人為台灣中
    小企業銀行八德分行，發票日九十一年五月三十一日，面額一百二十二萬元之支
    票交付訴外人張益順為給付工程款之方法，詎屆期上訴人以無存款要求勿提示，
    惟訴外人張益順早已交付銀行託收，被上訴人遂與上訴人一同籌款將上開支票兌
    現，而上訴人終未給付上開一百二十二萬元之工程尾款，惟雙方約定待系爭工程
    驗收完成，向銀行辦得貸款後上訴人即將此工程尾款一次付清，上訴人並另簽發
    系爭支票交付訴外人張益順，又於九十一年五月三十一日簽立切結書，其內容略
    以：本人甲○○（即上訴人）開立系爭支票，本人以新屋鄉農舍向銀行申貸，貸
    款下來同時，本張支票（即系爭支票）視同到期，為壹現金票，本人絕無異議等
    語。嗣上訴人以系爭工程興建之建物抵押而向新竹國際商業銀行貸得五百四十萬
    元，而訴外人張益順則將系爭支票讓與被上訴人，詎被上訴人屆期提示，竟遭退
    票之事實，業據提出系爭支票暨退票理由單、切結書、工程發包承攬合約、建物
    登記謄本、土地登記謄本各乙份（均為影本）為證，並為上訴人所不爭執，堪信
    為真實。被上訴人進而主張上訴人既已就上開建物為抵押而向銀行貸得款項，而
    系爭支票又為訴外人張益順承攬系爭工程之報酬，係有對價合法取得，且票據為
    文義證券，發票人應就票上所載文義負責，訴外人張益順將系爭支票讓與被上訴
    人執有，上訴人為票據債務人，自不得以自己與執票人之前手間所存抗辯事由，
    對抗執票人，是被上訴人得基於票據上之法律關係請求上訴人給付系爭支票之票
    款之事實，則為上訴人所否認，並以前開情詞置辯。經查：
（一）系爭支票未載明受款人，係屬無記名票據；且其正面右下方印有「禁止背書轉
      讓」等字樣，有系爭支票影本乙紙在卷可考，並為被上訴人所不爭執，堪信為
      真實。按記名匯票發票人有禁止轉讓之記載者，不得轉讓，票據法第三十條第
      二項定有明文；且此項規定，依同法第一百四十四條之規定，為支票所準用。
      則依此等規定可知，記名之支票，其發票人始得為禁止背書轉讓之記載，無記
      名之支票則不得為此記載，系爭支票既為無記名支票，縱其正面有禁止背書轉
      讓之記載，依票據法第十二條之規定，該項記載仍不生票據上之效力，亦即系
      爭支票仍屬得轉讓之票據，故上訴人抗辯系爭支票不得轉讓之部分，並不足採
      。
（二）再按以惡意或有重大過失取得票據者，不得享有票據上之權利，票據法第十四
      條第一項固有明文，惟所謂以惡意或重大過失取得票據者，不得享有票據上之
      權利，係指從無處分權人之手，原始取得票據所有權之情形而言（最高法院五
      十一年度台上字第二五八七號判例意旨參照）。本件系爭支票既係上訴人為給
      付工程款而簽發交付訴外人張益順，而訴外人張益順又為承攬系爭工程之人，
      則縱系爭工程有何糾紛之處，訴外人張益順就系爭支票仍非無權處分之人，其
      將系爭支票再讓與被上訴人，即與上述原始取得之情形有間，是上訴人所抗辯
      被上訴人係以惡意取得系爭支票，依上開法律規定不得享有票據上之權利乙節
      ，委無足採。
（三）又被上訴人既自承與其夫即訴外人張益順共同從事承攬土木工程包工業，則苟
      訴外人張益順所承攬之上開工程有何未完工或瑕疵之處，致上訴人得對訴外人
      張益順間就上開工程款之給付有何抗辯事由存在，被上訴人即難諉為不知。按
      票據債務人不得以自己與發票人或執票人之前手間所存抗辯之事由對抗執票人
      。但執票人取得票據出於惡意者，不在此限，票據法第十三條定有明文。被上
      訴人若明知上訴人與訴外人張益順間所存之抗辯事由，其仍自訴外人張益順處
      受讓系爭支票，即屬上開法律規定之惡意執票人，故上訴人即得以自己與執票
      人之前手即訴外人張益順間所存抗辯事由對抗被上訴人。惟查，上訴人曾簽發
      上述切結書，表示以系爭工程興建之建物向銀行取得貸款後，即給付系爭支票
      票款，前已述及，而依上訴人所主張之上開瑕疵以觀，其未完成之部分及有瑕
      疵之部分，俱屬顯而易見且均非細微末節，有上揭建物照片二十二張在卷可稽
      ，是苟上開工程有此等明顯瑕疵，上訴人何可能仍在九十一年五月三十一日簽
      立上開切結書，保證於取得銀行貸款後即支付系爭支票之票款？足認上訴人於
      考慮簽立切結書及系爭支票時，即已將上開瑕疵排除在外，而單以是否取得銀
      行貸款為其給付系爭支票票款之條件，則上訴人自不得以其他事由而主張同時
      履行抗辯，況按承攬人完成之工作，依工作之性質，有須交付者，有不須交付
      者，大凡工作之為有形的結果者，原則上承攬人於完成工作後，更須將完成物
      交付於定作人，且承攬人此項交付完成物之義務，與定作人給付報酬之義務，
      並非當然同時履行，最高法院五十年度台上字第二七○五號判例意旨足資參照
      。更可知承攬完成物之交付與報酬之給付間，並不當然得主張同時履行抗辯。
      上訴人既已在收受承攬完成物即上開建物後簽立上開切結書，又於原審九十二
      年二月二十一日言詞辯論時自承：當時有同意先付尾款，但原告須將工程後續
      完成等語（見原審卷第二十四頁），更足認上訴人已同意有先為付款之義務，
      故其更不得再主張就系爭支票票款為同時履行之抗辯自明。上訴人既不得對原
      承攬人即訴外人張益順主張同時履行抗辯，則就此部分，自更無主張被上訴人
      係屬票據法第十三條之惡意執票人而以此事由加以對抗，是上訴人此部分之所
      辯，仍無足採。
（四）另上訴人所抗辯其向新竹國際商業銀行所貸得之五百四十萬元，係全靠上訴人
      金融信譽關係貸得之部分，縱係屬實，惟查上揭切結書之內容，並無「若上訴
      人係依自己之金融信譽關係而貸得款項，則上訴人無庸給付系爭支票票款」之
      特別約定，則上訴人執此主張貸款後仍無須給付系爭支票票款，即無所據。又
      上開切結書既單以是否取得銀行貸款為上訴人應否給付系爭支票票款之條件，
      顯已排除原承攬合約須驗收完成再付款之約定，況上訴人於原審言詞辯論時已
      自承：當時有同意先付尾款，但原告須將工程後續完成等語，前已述及，亦足
      認其付款義務，不因是否有驗收而異，是上訴人所抗辯未經驗收上開建物，故
      無須付款乙節，同無足採。
（五）上訴人曾於九十一年八月八日寄發中壢頂壢郵局第二七○號存證信函予訴外人
      張益順，其內容略以：本人（即上訴人）已給付四百萬元之工程款予台端（即
      訴外人張益順），台端領取款項後，隱蹤匿跡，致工程停擺，且本人事後經他
      人告知所給付之工程款已預付太多，另依工程合約約定，應於九十年十月十日
      完工，但台端未如期完工，顯已違約，再依合約條款第七條及第八條規定，台
      端藉故拖延，已造成本人損失，依約應按日以工程總價百分之一違約賠償金及
      相關損失賠償予本人，請台端於函到七日內向本協商後續事宜，逾期本人逕行
      終止契約等語，有上開存證信函影本乙份附卷可稽，並為被上訴人所不爭執，
      固堪信為真實。且按工作未完成前，定作人得隨時終止契約，民法第五百十一
      條第一項定有明文。是在工作未完成前，上訴人固得隨時終止契約，然在契約
      終止前已負之義務，仍不因契約終止而失其效力。上訴人所抗辯上開訴外人張
      益順所承攬之工作未完成及其已終止契約之事實，縱全屬真實，其就契約終止
      前所負之給付系爭支票票款之義務，仍不因之而當然免除，況依上訴人所主張
      之上開瑕疵及未完成之部分俱屬顯而易見且均非細微末節，前已述及，上訴人
      面對此明顯未完成部分，仍簽立上開切結書，保證於取得銀行貸款後即支付系
      爭支票之票款，亦堪認此係上訴人與訴外人張益順間就上揭工程已完成之部分
      為給付工程尾款之合意，是上訴人所抗辯上開承攬契約已經終止，其無須給付
      工程款之部分，亦無足採，上訴人既不能對訴外人張益順為無須給付工程尾款
      之抗辯，其進而依票據法第十三條規定，對被上訴人為此抗辯，自更無足採。
（六）至上訴人所抗辯被上訴人係無對價而自訴外人張益順處受讓系爭支票乙節，業
      據被上訴人於本院行準備程序時自認無誤（見本院九十二年九月二十五日準備
      程序筆錄），固堪信為真實。惟上訴人所為其與系爭支票之前手即訴外人張益
      順間所存之抗辯事由，均不足採，前已認定，則訴外人張益順本得請求上訴人
      給付系爭支票票之全額，而被上訴人所行使之票據上權利，又未優於其前手即
      訴外人張益順本得行使之權利，是被上訴人雖係無對價取得系爭支票，仍得請
      求上訴人給付票款，故上訴人此部分之所辯，仍無解於其應給付系爭支票票款
      之認定。
（七）末以被上訴人執系爭支票向上訴人請求給付票款，其事實之始末已如前述，其
      間尚難認被上訴人行使權利有何違反誠信原則可言，則上訴人空言抗辯及此，
      委無足採。
三、按發票人應照支票文義擔保支票之支付；執票人向支票債務人行使追索權時，得
    請求自為付款提示日起之利息，如無約定利率者，依年利六釐計算，票據法第一
    百二十六條、第一百三十三條各有明文。本件被上訴人為系爭支票之執票人，而
    上訴人則為發票人，且上訴人前開各拒絕給付票款之抗辯均不足採之事實，已如
    前述，則被上訴人依上揭票據法上規定之法律關係，請求上訴人應給付被上訴人
    一百二十二萬元及自提示日即九十一年八月一日起至清償日止，按年息百分之六
    計算之利息，為有理由，應予准許。原審為上訴人敗訴之判決，並因本件係命清
    償票據債務所為上訴人敗訴之判決，而依職權宣告假執行，經核並無違誤。上訴
    意旨仍執陳詞，指摘原判決不當，求予廢棄改判，為無理由，應予駁回其上訴。
四、本件事證已臻明確，兩造其餘攻擊防禦方法及舉證，經核與本件判決結果無影響
    ，爰不一一論述，併予敘明。
據上論結，本件上訴為無理由，依民事訴訟法第四百三十六條之一第三項、第四百四
十九條第一項、第七十八條，判決如主文。
中　　　華　　　民　　　國　　九十三　　年　　　一　　　月　　 三十　　 日
                            臺灣桃園地方法院民事第二庭
~B審判長法官　邱瑞祥
~B法　　　官　張明儀
~B法　　　官　張震武
右為正本係照原本作成
中　　　華　　　民　　　國　　九十三　　年　　　二　　　月　　   四　　 日
~B法院書記官　楊惠如
